<LexicalEntry>
	<feat att="partOfSpeech" val="commonNoun" />
	<feat att="id" val="GMU_magtskifte_2" />
	<feat att="morphologicalUnitId" val="MAGTSKIFTE" />
	<feat att="originalSource" val="DDO" />
	<feat att="independentWord" val="yes" />
	<feat att="decomposition" val="magt+skift" />
	<Lemma>
		<FormRepresentation>
			<feat att="writtenForm" val="magtskift" />
			<feat att="officiallyApproved" val="yes" />
			<feat att="joiningElement" val="Not analyzed" />
		</FormRepresentation>
	</Lemma>
	<WordForm>
		<feat att="grammaticalGender" val="neuter" />
		<feat att="definiteness" val="indefinite" />
		<feat att="grammaticalNumber" val="singular" />
		<feat att="case" val="unspecified" />
		<FormRepresentation>
			<feat att="writtenForm" val="magtskift" />
			<feat att="inflectionalParadigm" val="MFG0040" />
			<feat att="officiallyApproved" val="yes" />
			<feat att="frequency" val=".0179" />
		</FormRepresentation>
	</WordForm>
	<WordForm>
		<feat att="grammaticalGender" val="neuter" />
		<feat att="definiteness" val="indefinite" />
		<feat att="grammaticalNumber" val="singular" />
		<feat att="case" val="genitiveCase" />
		<FormRepresentation>
			<feat att="writtenForm" val="magtskifts" />
			<feat att="inflectionalParadigm" val="MFG0040" />
			<feat att="officiallyApproved" val="yes" />
			<feat att="frequency" val="0.0" />
		</FormRepresentation>
	</WordForm>
	<WordForm>
		<feat att="grammaticalGender" val="neuter" />
		<feat att="definiteness" val="indefinite" />
		<feat att="grammaticalNumber" val="plural" />
		<feat att="case" val="unspecified" />
		<FormRepresentation>
			<feat att="writtenForm" val="magtskift" />
			<feat att="inflectionalParadigm" val="MFG0040" />
			<feat att="officiallyApproved" val="yes" />
			<feat att="frequency" val=".0179" />
		</FormRepresentation>
	</WordForm>
	<WordForm>
		<feat att="grammaticalGender" val="neuter" />
		<feat att="definiteness" val="indefinite" />
		<feat att="grammaticalNumber" val="plural" />
		<feat att="case" val="genitiveCase" />
		<FormRepresentation>
			<feat att="writtenForm" val="magtskifts" />
			<feat att="inflectionalParadigm" val="MFG0040" />
			<feat att="officiallyApproved" val="yes" />
			<feat att="frequency" val="0.0" />
		</FormRepresentation>
	</WordForm>
	<WordForm>
		<feat att="grammaticalGender" val="neuter" />
		<feat att="definiteness" val="definite" />
		<feat att="grammaticalNumber" val="singular" />
		<feat att="case" val="unspecified" />
		<FormRepresentation>
			<feat att="writtenForm" val="magtskiftet" />
			<feat att="inflectionalParadigm" val="MFG0040" />
			<feat att="officiallyApproved" val="yes" />
			<feat att="frequency" val=".6429" />
		</FormRepresentation>
	</WordForm>
	<WordForm>
		<feat att="grammaticalGender" val="neuter" />
		<feat att="definiteness" val="definite" />
		<feat att="grammaticalNumber" val="singular" />
		<feat att="case" val="genitiveCase" />
		<FormRepresentation>
			<feat att="writtenForm" val="magtskiftets" />
			<feat att="inflectionalParadigm" val="MFG0040" />
			<feat att="officiallyApproved" val="yes" />
			<feat att="frequency" val="0.0" />
		</FormRepresentation>
	</WordForm>
	<WordForm>
		<feat att="grammaticalGender" val="neuter" />
		<feat att="definiteness" val="definite" />
		<feat att="grammaticalNumber" val="plural" />
		<feat att="case" val="unspecified" />
		<FormRepresentation>
			<feat att="writtenForm" val="magtskiftene" />
			<feat att="inflectionalParadigm" val="MFG0040" />
			<feat att="officiallyApproved" val="yes" />
			<feat att="frequency" val="0.0" />
		</FormRepresentation>
	</WordForm>
	<WordForm>
		<feat att="grammaticalGender" val="neuter" />
		<feat att="definiteness" val="definite" />
		<feat att="grammaticalNumber" val="plural" />
		<feat att="case" val="genitiveCase" />
		<FormRepresentation>
			<feat att="writtenForm" val="magtskiftenes" />
			<feat att="inflectionalParadigm" val="MFG0040" />
			<feat att="officiallyApproved" val="yes" />
			<feat att="frequency" val="0.0" />
		</FormRepresentation>
	</WordForm>
	<RelatedForm>
		<feat att="spellingVariant" val="GMU_magtskifte_1" />
		<FormRepresentation>
			<feat att="writtenForm" val="magtskifte" />
		</FormRepresentation>
	</RelatedForm>
</LexicalEntry>
